臺灣彰化地方法院交通事件裁定　　　　95年度交聲字第1111號
原處分機關　交通部公路局臺中區監理所彰化監理站
即移送機關
異　議　人　甲○○
即受處分人
上列受處分人因違反道路交通管理處罰條例案件，對於交通部公
路總局臺中區監理所彰化監理站民國95年12月4日所為之處分（
彰監四字第裁64-Z00000000號），聲明異議，本院裁定如下：
    主  文
異議駁回。
    理  由
一、本件原處分機關係以：本案為內政部警政署國道公路警察局
    第四警察隊於95年10月16日以公警局交字第Z00000000 號違
    規舉發通知單，當場舉發異議人甲○○於民國95年10月16日
    上午8 時27分許，駕駛車牌號碼R3-708號自用大貨車，在國
    道1 號南下296 公里處，因「未帶駕照，於管制路段行駛內
    線車道」違規，受處分人依限期提出申訴，經原舉發機關查
    證違規屬實，該站遂於95年12月4 日以彰監四字第裁64-Z0
    0000000 號裁決書裁處受處分人違反道路交通管理處罰條例
    第25條3 款及第33條第1 項第3 款之規定，處罰鍰新臺幣（
    下同）6400元整，並依同條例第63條第1 項記違規點數1 點
    ，逾期則依違反道路交通管理事件統一裁罰標準表裁處，於
    法並無不合等語。
二、異議意旨略以：因當天運載水果趕市集，致情急忘了帶駕照
    ，原行駛外側車道，但因該路段正在拓寬，該路段皆塞車，
    致轉換到內側車道。表示警方不應一味取締違規，而忘了疏
    通車輛，讓行車車輛沿路塞車，白費行駛高速公路之便利，
    為此聲明異議等語。
三、按道路交通安全規則第89條第1 項第2 款規定，行車前行車
    執照、駕駛執照及其他依法令規定必須隨車攜帶之證件，均
    應攜帶。違反者，依道路交通管理處罰條例第25條第3 款規
    定處汽車駕駛人300 元以上600 元以下罰緩。再按汽車行駛
    於高速公路或設站管制之道路，不遵守使用限制、禁止、行
    車管制及管理事項之管制規則而有未依規定行駛車道者，處
    汽車駕駛人3000元以上6000元以下罰鍰；汽車駕駛人有第33
    條之情形者，記違規點數1 點，道路交通管理處罰條例第33
    條第1 項第3 款、第63條第1 項第1 款分別定有明文；又汽
    車行駛高速公路及快速道路，其車道之使用，除因交通事故
    及道路施工依臨時或可移動標誌指示或交通勤務警察指揮外
    ，應依設置之交通標誌、標線或號誌之規定，高速公路及快
    速公路交通管制規則第8 條第1 項亦有明文。
四、異議人固坦承有於前揭時、地，駕駛車牌號碼R3-708號自用
    大貨車，在國道1 號南下296 公里處，因未帶駕駛執照並於
    管制路段行駛內線車道之違規事實，惟辯稱：「因當天運載
    水果、趕市集，致情急忘了帶駕照，原行駛外側車道，但因
    該路段正在拓寬，該路段皆塞車，致轉換到內側車道」云云
    。經查：
    （一）麻豆戰備道自295 公里加500 公尺至298 公里加50公
          尺，並於其前方國道1 號高速公路南向293 公里及
          295.6 公里處分別豎立有『大型車禁行內側車道』交
          通禁制標誌牌各1 面，此有內政部警政署國道公路警
          察局第四警察隊95年11月21日公警四交字第09504719
          14號函及同隊95年12月29日公警四交字第0950472310
          號函檢具之該路段照片2 張附卷可稽。
    （二）復依值勤員警證稱：「當時員警正於國道1 號南向
          296 公里處路肩執行重點守望勤務，發現該車違規行
          駛內側車道，依法攔車當場舉發。當時該路段雖有進
          行拓寬工程，惟仍維持同向二車道行車，並無封閉外
          側車道」等語，此亦有該第四警察隊上開公警四交字
          第0950472310號函附卷足參。是受處分人駕駛自用大
          貨車仍應依路權並視當時路況依序行駛，如前方因車
          輛壅塞無法前行，亦應待前方車潮抒解後始可繼續行
          駛，而不得違規跨越車道。異議人所辯前詞縱屬真實
          ，仍無從懈免其未在規定車道行駛之違規行為，其所
          為辯解，委無足採。綜上所述，異議人既有未依規定
          車道行駛之違規事實，原處分機關援引上開規定，裁
          處罰鍰6400元，並依道路交通管理處罰條例第63條第
          1 項第1 款之規定記違規點數1 點，核無不合，異議
          人猶執前詞否認違規，其異議為無理由，應予駁回。
據上論斷，應依道路交通案件處理辦法第19條，裁定如主文。
中　　華　　民　　國　　96　　年　　1 　　月　　18　　日
                  交通法庭法官  胡宜如
以上正本證明與原本無異
如不服本裁定，應於裁定送達後5日內向本院提出抗告狀。
中　　華　　民　　國　　96　　年　　1 　　月　　18　　日
                   書   記  官  蕭秀吉
